【裁判字號】    95,上易,181
【裁判日期】    950404
【裁判案由】    傷害
【裁判全文】
臺灣高等法院臺中分院刑事判決         95年度上易字第181號
上  訴  人  台灣台中地方法院檢察署檢察官
被      告  丙○○
上列上訴人因傷害案件，不服臺灣臺中地方法院94年度易字第20
94號中華民國94年12月27日第一審判決（起訴案號：臺灣臺中地
方法院檢察署94年度偵字第12397號），提起上訴，本院判決如
下：
    主  文
上訴駁回。
    事實及理由
一、本案經本院審理結果，認除後述部分外，其餘第一審判決認
    事用法及量刑均無不當，應予維持，並引用第一審判決書記
    載之事實、證據及理由（如附件）。
二、上訴人即被告丙○○（原審判決誤載為黎英郁）辯稱：在上
    述時、地開車離去不知告訴人乙○○拉住車子等語，但上述
    事實業經上訴人即被告於原審及本院準備程序時認罪自白，
    且當時告訴人乙○○正與上訴人即被告爭論肇事責任，上訴
    人即被告明知告訴人拉住車子等情，亦據告訴人乙○○陳述
    明確，上訴人即被告於本院審理時始辯稱不知情云云，不足
    採信，其犯行洵堪認定。
三、公訴人依告訴人之請求以原審量刑過輕為由提起上訴，其上
    訴為無理由，應予駁回。
四、據上論斷，應依刑事訴訟法第368條，判決如主文。
本案經檢察官甲○○到庭執行職務。
中    華    民    國    95    年    4     月    4     日
                刑事第九庭  審判長法  官  陳  筱  珮
                                  法  官  趙  春  碧
                                  法  官  余  仕  明
上列正本證明與原本無異。
不得上訴。
                                  書記官  林  玉  惠
中    華    民    國    95    年    4     月    6     日
附件
臺灣臺中地方法院刑事判決              94年度易字第2094號
公  訴  人  臺灣臺中地方法院檢察署檢察官
被      告  黎英郁  女  25歲（民國○○年○○月○○日生）
                    身分證統一編號：Ｚ000000000號
                    住臺中縣后里鄉○○路21號
上列被告因傷害案件，經檢察官提起公訴（九十四年度偵字第一
二三九七號），本院合議庭裁定改以簡式審判程序審理後，判決
如下：
    主  文
黎英郁傷害人之身體，處拘役貳拾日，如易科罰金，以佰元折
算壹日。
    犯罪事實及理由
一、本案犯罪事實除業據被告於本院審理時坦承不諱外，其餘犯
    罪事實及證據均引用檢察官起訴書之記載（如附件）。
二、核被告黎英郁所為，係犯刑法第二百七十七條第一項之傷害
    罪。爰審酌被告前未曾受有期徒刑之宣告，有臺灣高等法院
    被告前案紀錄表附卷足憑，素行尚稱良好，在與告訴人發生
    車禍事故後，明知告訴人不欲其逕行離去，竟不顧告訴人身
    體受傷之危險猶駕車離去，造成告訴人受傷，所為自應非難
    ，暨考量告訴人僅受有輕微之挫傷，受傷之程度非屬嚴重、
    被告之犯罪之方法、目的及犯後坦承犯行，態度良好等一切
    情狀，量處如主文所示之刑，並諭知易科罰金之折算標準。
三、依刑事訴訟法第二百七十三條之一第一項、第二百九十九條
    第一項前段、第三百十條之二、第四百五十四條第二項，刑
    法第二百七十七條第一項、第四十一條第一項前段，罰金罰
    鍰提高標準條例第一條前段、第二條，判決如主文。
中    華    民    國    94    年    12    月    27    日
                        臺灣臺中地方法院刑事第十一庭
                                法  官  王世華
如不服本判決，應於判決送達後十日內向本院提出上訴狀，上訴
於臺灣高等法院臺中分院 (須附繕本)。
                                書記官  劉易柔
中    華    民    國    94    年    12    月    27    日
附錄論罪科刑法條
中華民國刑法第277條
(普通傷害罪)
傷害人之身體或健康者，處三年以下有期徒刑、拘役或一千元以
下罰金。
犯前項之罪因而致人於死者，處無期徒刑或七年以上有期徒刑；
致重傷者，處三年以上十年以下有期徒刑。
臺灣臺中地方法院檢察署檢察官起訴書  94年度偵字第12397號
    被      告  黎英郁  女  24歲（民國○○年○○月○○日生）
                        籍設臺中縣后里鄉○○路138巷2號
                        國民身分證統一編號：Ｚ000000000號
上列被告因傷害案件，已經偵查終結，認應該提起公訴，茲將犯
罪事實及證據並所犯法條分敘如下：
         犯罪事實
一、黎英郁於民國（下同）94年2月14日2時40分許，駕駛車牌號
    碼ＬＵ─6709號自小客車，行經臺中市西區有紅綠燈交通號
    誌之忠明路與中港路口時，應依號誌指示行駛，並注意車前
    狀況，隨時為必要之安全措拖，依當時狀況，並無不能注意
    之情形，竟疏於注意，未依交通號誌指示行駛及注意車前狀
    況，適有對向乙○○駕駛車牌號碼8471─ＫＺ號自小客車，
    行經上開交叉路口，依交通號誌左轉通過時，遭黎英郁駕駛
    之自小客車撞擊，雙方均停車且均互稱無受傷, 詎被告黎英
    郁認均無人受傷後即欲離開現場，乙○○為阻止黎英郁駕車
    離去，情急之下拉住黎英郁之自小客車車門，惟黎英郁不顧
    有傷害乙○○之可能及不確定故意, 仍然開車加速離去，致
    甩開乙○○, 乙○○因而受有手、膝挫傷之傷害（肇事逃逸
    部分另為不起訴處分）。
二、案經乙○○訴由台中巿警察局第一分局偵辦。
        證據並所犯法條
一、被告黎英郁經傳未到庭, 然上開犯罪事實, 業據證人乙○○
    證述綦詳在卷，並有道路交通事故調查報告表、道路交通事
    故現場圖、現場照片及醫院診斷證明書等附卷可稽，被告傷
    害犯行，堪以認定。
二、核被告所為，係犯刑法第277條第1項之罪嫌。
三、依刑事訴訟法第251條第1項提起公訴。
        此  致
臺灣臺中地方法院
中    華    民    國    94    年    8    月    25    日
                        檢察官  王  淑  月
本件正本證明與原本無異
中    華    民    國    94    年    9    月    2    日
                        書記官  沈  秀  美
所犯法條：
刑法第277條第1項
(普通傷害罪)
傷害人之身體或健康者，處三年以下有期徒刑、拘役或一千元以
下罰金。


司法院資訊處製作；財團法人民間司法改革基金會備份。
